臺灣彰化地方法院刑事判決　　　　　　　　　　　　　九十一年度訴字第六二四號
　　公　訴　人　臺灣彰化地方法院檢察署檢察官
　　被　　　告　甲○○
右列被告因違反毒品危害防制條例案件，經檢察官提起公訴（九十一年度毒偵字第一
０五七號），及移送併案審理（九十一年度毒偵字第一三八八號）本院判決如左：
        主  文
甲○○連續施用第一級毒品，累犯，處有期徒刑拾月，扣案之海洛因貳包（合計淨重
貳點壹肆公克，包裝重零點陸公克）均沒收銷燬之、注射針筒貳支、塑膠鏟子壹支均
沒收之；又連續施用第二級毒品，累犯，處有期徒刑伍月。應執行有期徒刑壹年貳月
，扣案之海洛因貳包（合計淨重貳點壹肆公克，包裝重零點陸公克）均沒收銷燬之、
注射針筒貳支、塑膠鏟子壹支均沒收之。
        事  實
一、甲○○（原名許政梧）前曾於民國八十六年五月二日，因違反槍砲彈藥刀械管制
    條例案件，經本院判處有期徒刑六月，得易科罰金確定，入監執行後，並於八十
    六年十二月二十三日執行完畢；又因施用毒品案件，經先後二次送執行觀察、勒
    戒後，均因無繼續施用毒品之傾向，由臺灣彰化地方法院檢察署檢察官各於八十
    八年六月二十九日、九十年八月二十二日，分別以八十八年度偵字第三五一號案
    件及九十年度毒偵字第三三一七、三五一一號、九十年度毒偵緝字第四三三號案
    件為不起訴之處分確定；詎仍不知警惕，竟另行基於施用第一級毒品海洛因之概
    括犯意，自九十一年一月十四日起至九十一年五月二十八日止，以平均每日施用
    一次之量，在其位於彰化縣埔心鄉○○村○○路八三巷一二五號住處，以將少許
    海洛因粉末置入注射針筒內加水後，再以針筒注射手臂，或以將少許海洛因摻入
    香煙內點火施用之方式，連續施用第一級毒品海洛因多次。又另行基於施用第二
    級毒品安非他命之概括犯意，自九十一年一月十四日起至九十一年五月二十八日
    止，以平均每二天施用一次之量，在其上址住處，以將少許安非他命放入玻璃管
    內，以火燒烤再吸其煙霧之方式，連續施用第二級毒品安非他命多次。嗣先於九
    十一年一月十五日經臺灣彰化地方法院檢察署檢察官採尿送驗而查獲；後於九十
    一年五月二十八日下午九時許，為警在彰化縣北斗鎮○○路二三五巷七號查獲，
    並起出其所有供以施用之海洛因二包（合計淨重二點一四公克，包裝重零點六公
    克）、其所有供以施用海洛因之注射針筒二支及塑膠鏟子一支等物扣案。九十一
    年六月五日，經依本院九十一年度毒聲字第一三七一號刑事裁定送執行強制戒治
    在案。
二、案經臺灣彰化地方法院檢察署檢察官自動檢舉偵查起訴暨彰化縣警察局溪湖分局
    報請臺灣彰化地方法院檢察署檢察官偵查後移送併案審理。
        理  由
一、訊據被告甲○○對於右揭事實坦承不諱，且有證人即九十一年五月二十八日被告
    為警查獲時在場之游宜靜、黃國量及卓湘婷三人於警訊之證述、彰化縣衛生局煙
    毒尿液檢驗成績書、詮昕科技股份有限公司濫用藥物尿液檢驗報告、法務部調查
    局鑑定通知書、臺灣彰化地方法院檢察署刑案資料查註紀錄表、臺灣高等法院被
    告全國前案紀錄表、法務部在監在押資料表、本院九十一年毒聲字第一三八八號
    刑事裁定各一份及照片二幀在卷可稽，並有被告所有供以施用之海洛因二包（合
    計淨重二點一四公克，包裝重零點六公克）及其所有供以施用海洛因之注射針筒
    二支及塑膠鏟子一支等物扣案可佐，被告就其有施用第一級毒品海洛因及施用第
    二級毒品安非他命之自白與事實相符，本件事證明確，被告犯行洵堪認定。
二、按海洛因係毒品危害防制條例所定之第一級毒品，而安非他命則係同條例所定之
    第二級毒品，均不得非法施用。核被告所為，係犯毒品危害防制條例第十條第一
    項之施用第一級毒品罪及同條第二項之施用第二級毒品罪。其為供施用第一級毒
    品及第二級毒品而持有各該級毒品之低度行為，應各為施用之高度行為所吸收，
    均不另論罪。又公訴人雖未敘及被告自九十一年一月十六日起至九十一年五月二
    十八日日止之連續施用海洛因及連續施用安非他命犯行，然上開被告連續施用海
    洛因及連續施用安非他命之犯行，與公訴人起訴書所載被告施用海洛因及施用安
    非他命各一次之犯行部分，分別有連續犯之裁判上一罪關係，均為起訴效力所及
    ，本院自應併予審判，附此敘明。又被告先後多次之施用第一級毒品海洛因及施
    用第二級毒品安非他命之犯行，均時間緊接，犯罪構成要件相同，顯係基於概括
    之犯意反覆為之，均為連續犯，應依連續犯之規定，各論以一罪，並均加重其刑
    。被告所犯上開二罪間，犯意各別，罪質互殊，應予分論併罰。再被告前曾於八
    十六年五月二日，因違反槍砲彈藥刀械管制條例案件，經本院判處有期徒刑六月
    ，得易科罰金確定，入監執行後，並於八十六年十二月二十九日執行完畢，有臺
    灣彰化地方法院檢察署刑案資料查註紀錄表、臺灣高等法院被告全國前案紀錄表
    各一份在卷可考，其於五年以內再犯本件有期徒刑以上之二罪，均為累犯，應依
    刑法第四十七條之規定，各遞加重其刑。爰審酌被告之素行、犯罪之動機、目的
    、施用毒品係戕害自身健康、施用毒品海洛因及施用毒品安非他命之期間、次數
    、所生危害及犯罪後之態度等一切情狀，分別量處如主文所示之刑，並定其應執
    行之刑，以示懲儆。
三、扣案之海洛因二包（合計淨重二點一四公克，包裝重零點六公克），為查獲之毒
    品，應依毒品危害防制條例第十八條第一項前段規定宣告沒收銷燬之；至扣案之
    注射針筒二支及塑膠鏟子一支，均係被告所有供以施用海洛因所用之物（注射針
    筒二支係被告供以注射海洛因之物，塑膠鏟子一支則係被告用以將海洛因鏟放入
    注射針筒內之物），均為被告所有供犯罪所用之物，爰均依刑法第三十八條第一
    項第二款之規定宣告沒收之。
據上論斷，應依刑事訴訟法第二百九十九條第一項前段，毒品危害防制條例第十條第
一項、第二項、第二十條第三項前段、第十八條第一項前段，刑法第十一條前段、第
五十六條、第四十七條、第五十一條第五款、第三十八條第一項第二款，判決如主文
。
本案經檢察官蕭仁杰到庭執行職務
中      華      民      國    九十一    年      八      月      九      日
                              臺灣彰化地方法院刑事第三庭
                                  法      官  李  雅  俐
右正本證明與原本無異。
如不服本判決，應於送達後十日內向本院提出上訴狀（須附繕本），上訴於臺灣高等
法院臺中分院。
                                  法院書記官  莊  何  江
中      華      民      國    九十一    年      八      月    十六      日
附錄論罪科刑法條：
毒品危害防制條例第十條：
施用第一級毒品者，處六月以上五年以下有期徒刑。
施用第二級毒品者，處三年以下有期徒刑。
